# 请教陈版！同一控制下企业合并时点

提问人：wx_5a4215812213 时间：2019-11-06 06:30:18
请教陈版一个关于同一控制下企业合并的问题：
集团公司 A 下面有全资子公司 B 和 C， 2017 年 B 新设子公司 D（功能为控股公司，用于收购实体公司）， 2018 年子公司 D 从第三方购买了 E，形成一部分资产溢价，刚好没有正负商誉。 2019 年，B以对价 1 块钱将D和 E打包转让给C。此时，D 和E 持续计算的可辨认净资产公允价值为净负债。
转让 DE的交易是一个同一控制下企业合并，请陈版帮忙确认我的理解是否正确：
1 ）重述报表是从 2017 年的报表开始，相当于 C于 2017 年新设了 D公司，然后 2018 年再收购了E
2 ）如果公司 D 单体报表从 17 年开始就是净负债，E 单体报表从 18 年开始变成净负债，DE 小合并加上收购时产生的溢价也是个净负债，D 的注册资本为 1 块钱，那么 C 公司单体报表的长投是 1 块钱，还是 0 ？
3 ）C公司合并报表层面，用 1 块钱对价收购一块净负债资产，最终体现的结果是
借：资本公积
贷：净负债
贷：银行存款 1 块钱

回答人：chenyiwei
1 、可以理解为“重述报表是从 2017 年的报表开始，相当于C于 2017 年新设了 D公司，然后 2018 年再收购了 E”。
2 、C 公司单体报表的长投金额为零。
3 、合并报表层面的差额不是全部冲减资本公积，对于 2018 年 D 收购 E之后 E 产生的留存收益应从资本公积中予以恢复。